【裁判字號】    97,易,296
【裁判日期】    970506
【裁判案由】    竊盜
【裁判全文】
臺灣屏東地方法院刑事判決               97年度易字第296號
公  訴  人  臺灣屏東地方法院檢察署檢察官
被      告  丁○○
            乙○○
上列被告因竊盜案件，經檢察官提起公訴（97年度偵字第1596號
、第1868號），改依簡式審判程序審理，判決如下：
    主  文
丁○○共同犯竊盜罪，處有期徒刑肆月；又犯刑法第三百二十一
條第一項第三、四款之竊盜罪，處有期徒刑柒月。扣案之手電筒
壹支、十字鏟壹支、小鋤頭壹支、柴刀壹支及鋸子貳支均沒收。
應執行有期徒刑玖月。扣案之手電筒壹支、十字鏟壹支、小鋤頭
壹支、柴刀壹支及鋸子貳支均沒收。
乙○○犯刑法第三百二十一條第一項第三、四款之竊盜罪，處有
期徒刑陸月，如易科罰金，以新臺幣壹仟元折算壹日。扣案之手
電筒壹支、十字鏟壹支、小鋤頭壹支、柴刀壹支及鋸子貳支均沒
收。
    事  實
一、丁○○於民國97年2 月22日凌晨3 時許，基於意圖為自己不
    法所有之竊盜犯意聯絡，夥同綽號豬尾年籍資料不詳之成年
    男子，至屏東縣高樹鄉○○村○○路27號前，因見甲○○所
    有之車牌號碼WI─0385號自用小貨車1 輛之車鑰匙未取下，
    而由綽號豬尾年籍資料不詳之成年男子在旁把風，由丁○○
    徒手竊取上開貨車得逞。
二、丁○○復於97年2 月29日凌晨0 時15分許，基於意圖為自己
    不法所有之竊盜犯意，駕駛上開竊得之贓車，附載有犯意聯
    絡之乙○○、葉秋陽與黃壽生（葉秋陽與黃壽生在逃，另由
    臺灣屏東地方法院偵查），前往屏東縣長治鄉○○路91巷37
    號台糖公司東海豐養殖畜場，由丁○○在車上等待、黃壽生
    持葉秋陽所有之手電筒1 支、葉秋陽攜其所有客觀上足以危
    害人之生命身體，依社會通常觀念可供兇器使用之十字鏟、
    小鋤頭、柴刀各1 支及鋸子2 支、乙○○負責修剪及搬運之
    方式，竊取該公司所有七里香1 株（價值新臺幣5 萬元），
    得手後復由丁○○駕駛上開自小貨車附載乙○○、葉秋陽等
    2 人及上開犯罪工具暨竊得之七里香1 株離去。嗣於97年2
    月29日凌晨2 時，因駕駛上開贓車，行跡可疑，為警盤查時
    並衝撞為警偵防車，仍為警查獲上情，並扣得手電筒、十字
    鏟、小鋤頭、柴刀各1 支及鋸子2 支。
三、案經屏東縣警察局報請臺灣屏東地方法院檢察署檢察官偵查
    起訴。
    理  由
一、本件被告丁○○、乙○○犯係死刑、無期徒刑、最輕本刑為
    3 年以上有期徒刑以外之罪，其於本院準備程序中就前揭被
    訴事實為有罪之陳述，經告知簡式審判程序之旨，並聽取其
    與公訴人之意見後，認無不得或不宜改依簡式審判程序進行
    之處，爰依刑事訴訟法第273 條之1 第1 項、第284 條之1
    ，改依簡式審判程序審理；又簡式審判程序之證據調查，依
    刑事訴訟法第273 條之2 規定，不受同法第159 條第1 項審
    判外陳述排除之限制，再被告2 人對於卷內之各項證據，亦
    不爭執證據能力，故卷內所列之各項證據，自得作為證據，
    合先敘明。
二、上開犯罪事實，業據被告丁○○、乙○○於警訊、偵查及本
    院審理中均坦承不諱，核與證人台糖公司員工丙○○、陳川
    得於警詢中證述之情節相符，並有扣押物品目錄表、贓物認
    領保管單、車輛協尋輸入單、車輛尋獲輸入單及照63幀在卷
    可稽，足見被告2 人之自白確與事實相符，應可採信。是本
    件事證明確，被告丁○○、乙○○上開犯行，洵堪認定。
三、扣案之十字鏟、小鋤頭、柴刀各1 支及鋸子2 支，均為金屬
    製品，質地堅硬，此有照片1 份在卷可稽，是該物品衡情於
    客觀上具有危險性，以之攻擊於人，均足以為殺害或傷害人
    之生命、身體之器械，堪認為兇器。是核被告丁○○所為，
    係犯刑法第320 條第1 項之竊盜罪及第321 條第1 項第3 、
    4 款之加重竊盜罪；被告乙○○所為，係犯刑法第321 條第
    1 項第3 、4 款之加重竊盜罪。被告丁○○綽號「豬尾」之
    真實姓名不詳之成年男子間，就事實欄一之竊盜犯行，有犯
    意聯絡及行為分擔，為共同正犯；又被告2 人與葉秋陽、黃
    壽生就事實欄二之加重竊盜犯行部分，亦有犯意聯絡及行為
    分擔，應依同法第28條之規定論以共同正犯。爰審酌被告丁
    ○○、乙○○均正值青壯之年，不思以正途謀生，猶因不勞
    而獲之心態，竊取他人之物變賣得款花用，侵害他人財產安
    全，被告丁○○之竊盜行為2 次，行為實不足取，惟兼念及
    被告2 人竊盜手段尚屬輕微，犯後均始終坦承犯行，態度良
    好等一切情狀，分別量處如主文所示之刑，被告丁○○所犯
    之刑並合併定其應執行之刑，以資儆懲。末查，扣案之手電
    筒、十字鏟、小鋤頭、柴刀各1 支及鋸子2 支，業據被告乙
    ○○自承為同案被告葉秋陽所有且供本件犯罪所用，爰依刑
    法第38條第1 項第2 款規定，諭知沒收。
據上論斷，應依刑事訴訟法第273 條之1 第1 項、第299 條第1
項前段，刑法第28條、第320 條第1 項、第321 條第1 項第3 款
、第4 款、第38條第1 項第2 款、第41條第1 項前段、第51條第
5款 ，刑法施行法第1 條之1 ，判決如主文。
本案經檢察官劉昀到庭執行職務。
中    華    民    國    97    年    5     月    6     日
                  刑事第一庭  法  官  許蓓雯
以上正本證明與原本無異。
如不服本判決應於收受本判決送達後十日內向本院提出上訴書狀，
其未敘述上訴理由者，並得於提起上訴後十日內向本院補提理由
書狀（均須按他造當事人之人數附繕本）「切勿逕送上級法院」
中    華    民    國    97    年    5     月    6     日
                              書記官  蘇雅慧
附錄本案論罪科刑法條全文
中華民國刑法第320條第1項
意圖為自己或第三人不法之所有，而竊取他人之動產者，為竊盜
罪，處5 年以下有期徒刑、拘役或5 百元以下罰金。
中華民國刑法第321條第1項第3款、第4款
犯竊盜罪而有左列情形之一者，處六月以上、五年以下有期徒刑
：
三、攜帶兇器而犯之者。
四、結夥三人以上而犯之者。


司法院資訊處製作；財團法人民間司法改革基金會備份。
